臺灣士林地方法院民事判決
109年度訴字第1321號
原      告  李一安
訴訟代理人  蔡皇其律師
被      告  朱浩緯
訴訟代理人  謝庭恩律師
複  代理人  徐欣瑜律師
            李秀娟律師
被      告  潘冠穎  
訴訟代理人  陳宜新律師
上列當事人間清償債務事件，本院於中華民國111年2月18日言詞
辯論終結，判決如下：
    主  文
被告朱浩緯應給付原告新臺幣肆佰貳拾參萬貳仟元，及其中新臺
幣肆佰零參萬貳仟元自民國109年5月13日、其中新臺幣貳拾萬元
自民國110年3月25日起，均至清償日止，按週年利率5%計算之利
息。
原告其餘之訴駁回。
訴訟費用新臺幣肆萬貳仟玖佰柒拾陸元，由被告朱浩緯負擔。
本判決原告勝訴部分，於原告以新臺幣壹佰肆拾壹萬零陸佰陸拾
柒元為被告朱浩緯供擔保後，得假執行。但被告朱浩緯如以新臺
幣肆佰貳拾參萬貳仟元為原告預供擔保，得免為假執行。
原告其餘假執行之聲請駁回。 
    事實及理由
甲、程序事項：
壹、按訴狀送達後，原告不得將原訴變更或追加他訴。但被告同
    意、擴張或減縮應受判決事項之聲明者，不在此限。被告於
    訴之變更或追加無異議，而為本案之言詞辯論者，視為同意
    變更或追加，民事訴訟法第255條第1項第1、3款、第2項定
    有明文。
貳、查原告於民國109年5月5日係以民法第478條為訴訟標的，起
    訴請求：一、先位聲明：被告朱浩緯、潘冠穎應分別給付原
    告新臺幣（下同）145萬2千元、258萬元，及均自起訴狀繕
    本送達之翌日起至清償日止，按週年利率5%計算之利息。二
    、備位聲明：朱浩緯應給付原告403萬2千元，及自起訴狀繕
    本送達之翌日起至清償日止，按週年利率5%計算之利息（見
    本院卷㈠第10至16頁）。嗣於110年1月29日具狀追加民法第1
    79條為訴訟標的（見本院卷㈠第244至248頁），並於110年5
    月14日當庭擴張對朱浩緯之請求為：一、先位聲明：朱浩緯
    應給付原告165萬2千元，及其中145萬2千元自起訴狀繕本送
    達之翌日、其中20萬元自準備㈣狀繕本送達之翌日起，均至
    清償日止，按週年利率5%計算之利息。二、備位聲明：朱浩
    緯應給付原告423萬2千元，及其中403萬2千元起訴狀繕本送
    達之翌日、其中20萬元自準備㈣狀繕本送達之翌日起，均至
    清償日止，按週年利率5%計算之利息（見本院卷㈠第428頁）
    。經核原告前揭追加訴訟標的，被告均無異議而為本案之言
    詞辯論，視為同意；至於前揭金額異動部分，則僅為擴張訴
    之聲明，均合於上開法條規定，應予准許。
乙、實體事項：
壹、原告主張：
一、先位聲明部分：
　㈠被告朱浩緯於附表一編號2至3、5至9所示時間，分別向原告
    借得如附表一編號2至3、5至9所示款項共計165萬2千元，均
    口頭約定每筆借款期限為一個月，詎朱浩緯屆期未為清償，
    原告依民法第478條規定，自得請求朱浩緯返還上開借款。
    倘認原告與朱浩緯間無消費借貸關係存在，則朱浩緯取得16
    5萬2千元即無法律上之原因而受利益，致原告受有損害，原
    告亦得依民法第179條規定，請求朱浩緯返還165萬2千元。
　㈡被告潘冠穎於附表三編號11、13至14所示時間，經由朱浩緯
    分別向原告借得如附表三編號11、13至14所示款項共計318
    萬元，均口頭約定每筆借款期限為一個月，詎潘冠穎僅於附
    表四編號6所示107年12月28日清償原告60萬元，餘258萬元
    拒不清償，原告依民法第478條規定，自得請求潘冠穎返還
    上開借款。倘認原告與潘冠穎間無消費借貸關係存在，則潘
    冠緯取得258萬元即無法律上之原因而受利益，致原告受有
    損害，原告亦得依民法第179條規定，請求潘冠穎返還258萬
    元。
　㈢至於朱浩緯於附表二編號1至20所示時間給付原告之款項，則
    與本案無關，且朱浩緯亦未能舉證證明上開款項係清償原告
    借款，其與原告間之消費借貸關係並未因清償而消滅。為此
    ，提起本訴，請求依上開規定擇一為有利於原告之判決等語
    。
　㈣並聲明：
　⒈朱浩緯應給付原告165萬2千元，及其中145萬2千元自起訴狀
    繕本送達之翌日、其中20萬元自準備㈣狀繕本送達之翌日起
    ，均至清償日止，按週年利率5%計算之利息。
　⒉潘冠穎應給付原告258萬元，及自起訴狀繕本送達之翌日起至
    清償日止，按週年利率5%計算之利息。
　⒊願供擔保，請准宣告假執行。　　
二、備位聲明部分：
  ㈠朱浩緯除於附表一編號2至3、5至9所示時間，分別向原告借
    得如附表一編號2至3、5至9所示款項共計165萬2千元外，尚
    於附表三編號11、13至14所示時間，先後向原告借款如附表
    三編號11、13至14所示款項共計318萬元，並指示原告將該3
    18萬元匯入附表三所示潘冠穎開立之帳戶，均口頭約定每筆
    借款期限為一個月。詎朱浩緯除於107年12月28日指示潘冠
    穎清償原告60萬元外，其餘借款423萬2千元均未為清償，原
    告依民法第478條規定，自得請求朱浩緯返還上開借款。
　㈡且原告對被告提起詐欺告訴，經臺灣士林地方檢察署108年度
    偵字第10117號受理（下稱系爭偵案），朱浩緯於偵查中亦
    坦承：伊有向原告借款，也有幫潘冠穎向原告借款等語；而
    潘冠緯於系爭偵案中亦供承：原告會匯款予伊，均係朱浩緯
    幫伊所借的等語，足認原告與朱浩緯間就上開423萬2千元具
    有消費借貸關係。　
　㈢倘認原告與朱浩緯間無消費借貸關係存在，則朱浩緯取得423
    萬2千元即無法律上原因而受有利益，致原告受有損害，原
    告依民法第179條規定，亦得請求朱浩緯返還423萬2千元。
    為此，提起本訴，請求依上開規定擇一為有利於原告之判決
    等語。
  ㈣並聲明：
　⒈朱浩緯應給付原告423萬2千元，及其中403萬2千元自起訴狀
    繕本送達之翌日、其中20萬元自準備㈣狀繕本送達之翌日起
    ，均至清償日止，按週年利率5%計算之利息。
　⒉願供擔保，請准宣告假執行。　
貳、被告方面：
一、朱浩緯則以：
　㈠原告交付朱浩緯金錢之原因多端，且原告於系爭偵案中自承
    ：伊係因投資中古車而交付金錢予朱浩緯等語；而朱浩緯於
    系爭偵案中自承：伊係向原告借款等語，則係為免刑事追訴
    風險所為，雙方實無消費借貸之合意，尚難僅以金錢之交付
    即認朱浩緯與原告間具有消費借貸關係。縱認雙方有消費借
    貸關係存在，然依附表一、二所示金錢往來情形，朱浩緯給
    付原告金額多於原告給付朱浩緯金額，足見朱浩緯業已清償
    完畢，故原告請求朱浩緯清償借款，自無理由。
　㈡至於附表三、四所示金錢往來，純屬原告與潘冠穎間之消費
    借貸關係，核與朱浩緯無涉。而潘冠穎所提出之108年2月20
    日清償證明，則與本案無關，不得據此認定朱浩緯有於附表
    三編號1至14所示時間，向原告借款後，指示原告匯如附表
    三編號1至14所示款項予潘冠穎之事實。再者，原告並未舉
    證證明朱浩緯有何不當得利之事實。因此，原告對朱浩緯提
    起本訴即無理由等語，資為抗辯。
二、潘冠穎則以：
　㈠原告與潘冠穎間雖有附表三、四所示金錢往來，然潘冠穎與
    原告素不相識，未曾聯絡，自無從達成消費借貸意思表示合
    致之可能。潘冠穎自始至終均係向朱浩緯借款，原告與朱浩
    緯為共同借款人，原告為金主，由朱浩緯出面借款予潘冠穎
    ，並由朱浩緯指示原告交付如附表三編號1至14所示款項至
    潘冠穎帳戶，潘冠穎亦依朱浩緯指示交付如附表四編號1至6
    所示款項至原告帳戶以為清償，朱浩緯並有收取現金還款之
    權。而潘冠穎所借款項已於108年2月20日交付朱浩緯所委託
    收款之證人即其配偶黃曼妮、訴外人即黃曼妮之友人吳橋，
    而清償完畢，黃曼妮、吳橋亦簽立清償證明予潘冠穎，並返
    還潘冠穎所簽發之本票、支票與簽立之金錢借貸契約書，故
    原告與潘冠穎間並無消費借貸關係存在。
　㈡另原告係因其與朱浩緯間之消費借貸關係，而依朱浩緯指示
    交付附表三編號1至14所示金錢予潘冠穎，至於潘冠穎取得
    附表三編號1至14所示款項則係基於伊與朱浩緯間之消費借
    貸關係，並非不當得利，此由原告於系爭偵案中亦自承：伊
    未曾與潘冠穎有直接聯繫，伊係依朱浩緯指示匯款等語，可
    資證明。　
　㈢因此，原告依民法第478條、第179條規定，請求潘冠穎給付2
    58萬元，自無理由等語，資為抗辯。
三、並均聲明：
　㈠原告之訴及假執行之聲請均駁回。　　
　㈡倘受不利判決，願供擔保，請准宣告免為假執行。　
參、兩造不爭執事項：（見本院卷㈠第497頁，並依判決編輯修改
    部分文字）
一、兩造對彼此所提出之書證形式上真正不爭執。
二、兩造間有如附表一至四所示金錢往來。
三、系爭偵案其後改分為臺灣士林地方檢察署108年度調偵字第9
    58號，經該署檢察官為不起訴處分確定，內容詳如本院卷㈠
    第164至166頁所載。
肆、得心證之理由：（依本院卷㈠第497至798頁所載兩造爭執事
    項進行論述）
一、原告依民法第478條、第179條規定，請求潘冠穎給付258萬
    元，均無理由，論述如下：
　㈠按當事人主張有利於己之事實者，就其事實有舉證之責任，
    民事訴訟法第277條前段定有明文。次按稱消費借貸者，謂
    當事人一方移轉金錢或其他代替物之所有權於他方，而約定
    他方以種類、品質、數量相同之物返還之契約，民法第474
    條第1項定有明文。再按無法律上之原因而受利益，致他人
    受損害者，應返還其利益，民法第179條前段亦有明定。又
    按債權契約為特定人間之權利義務關係，基於債之相對性原
    則，僅於締約當事人間發生拘束力（最高法院104年度台上
    字第1562號判決意旨參照）。
　㈡經查：
  ⒈原告主張其與潘冠穎間就附表三編號11、13至14所示318萬元
    中之258萬元具有消費借貸關係之事實，為潘冠穎所否認，
    依前揭民事訴訟法規定，原告自應就其等間具有消費借貸意
    思表示合致及借款業已交付之事實，負舉證責任。
　⒉原告固提出APP轉帳紀錄、系爭偵案不起訴處分書、LINE對話
    內容為證。然查：
　⑴該轉帳紀錄僅能證明原告有交付附表三編號11、13至14所示
    金錢予潘冠穎之事實（見本院卷㈠第22至24頁），惟金錢交
    付原因多端，尚難據此即認原告與潘冠穎間有消費借貸之意
    思表示合致。
　⑵況且，原告於系爭偵案偵查中亦自承：我是依朱浩緯說的金
    額，將錢陸續匯到朱浩緯指定的帳戶，我從頭到尾都沒有跟
    潘冠穎聯絡等語（見該卷第229至231頁）；佐以朱浩緯於系
    爭偵案偵查中供承：我沒有統計向原告借款金額，我是跟原
    告借錢，一個月十分，有些是我幫潘冠穎借的，潘冠穎知道
    我有金主可以借錢，請我去幫他借，幫潘冠穎借的錢有些是
    匯到我這，再轉給潘冠穎，或是直接由原告匯給潘冠穎，我
    借的錢都還給原告，有些是潘冠穎還的，我跟原告借錢時，
    如果是潘冠穎要借的，我會說有一個做汽車買賣的要借，我
    在家裡打電話，電話講完後，就請原告匯款到我指定的帳戶
    ，我有指示潘冠穎清償借款匯到原告帳戶等語（見該卷第23
    1至237頁）。足見原告匯入附表三所示潘冠穎帳戶內金錢，
    均係朱浩緯向原告所借款項，其等並約定一個月十分之利息
    ，原告再依朱浩緯之指示交付借款至潘冠穎帳戶，而潘冠穎
    亦依朱浩緯指示匯入附表四所示款項至原告帳戶以為清償，
    原告與潘冠穎間就附表三編號1至14所示金錢交付，顯然不
    具有消費借貸之意思表示合致。
　⑶再綜觀原告與朱浩緯LINE對話內容，顯示原告有定期與朱浩
    緯對帳，並有以下對話：
　①於107年10月22日朱浩緯稱「在照這樣借下去你發了」，原告
    回稱「我們是對拆耶我發你一定也發」，於107年10月23日
    朱浩緯問「要借嗎」，原告回「安全就拼了」，朱浩緯乃傳
    送潘冠穎存摺封面予原告，並稱「65萬扣6.5萬」，原告回
    「585000」，朱浩緯稱「嗯」，於當日原告即交付如附表三
    編號4所示58萬5千元予潘冠穎。
　②於107年11月21日朱浩緯問「405000」，原告回「好」、「匯
    給他」，朱浩緯問「你匯嗎」，原告回「對」，於同日原告
    即交付如附表三編號7所示40萬5千元予潘冠穎，同日兩人對
    帳後，原告稱「你現在身上背負著200多萬」，朱浩緯回「
    收的回來叫獲利收不回來就負債」。
　③於107年12月5日朱浩緯稱「今天的要還十萬」、「我等等要
    去拿」，原告回「所以等下是給我126000」、「對嗎？」，
    朱浩緯回「對」，而朱浩緯於107年12月6日即轉帳如附表二
    編號7所示12萬6千元予原告。
　④於107年12月6日原告問「怎麼潘大哥最近都沒有消息」，朱
    浩緯回「可能錢都夠吧」、「不夠就打來了」。
　⑤於107年12月20日原告稱「我已經從國泰世華銀行…轉帳TWD＄1
    ,000,000元到你的帳戶（永豐銀行0000000…000000即潘冠穎
    帳戶）」，朱浩緯回「好」，原告稱「你要給我六千」，朱
    浩緯回「我已經轉帳NT＄6,000元給您…」，核與附表三編號1
    1所示100萬元、附表二編號10所示6千元相符。
　⑥於107年12月28日原告稱「60」、「讓他直接匯我戶頭」，朱
    浩緯回「我跟他說」，嗣原告回「收到」，其後兩人進行對
    帳，原告稱「你一個禮拜賺比我一個月還多」，朱浩緯稱「
    我賺多少你就賺多少」，而潘冠穎於當日即交付如附表四編
    號6所示60萬元予原告。
　⑦於108年1月2日原告稱「我已經從國泰世華銀行…轉帳TWD＄970
    ,000元到你的帳戶（永豐銀行0000000…000000即潘冠穎帳戶
    ）」、「看一下記事本」，朱浩緯回「對」，核與附表三編
    號13所示97萬元相符。
　⑧於108年1月9日原告稱「在等潘潘」，朱浩緯回「等等去找他
    」、「先給30明天補20＋利息」、「我現在轉」、「我已經
    轉帳NT＄300,000元給您…」，核與附表二編號16所示30萬元
    相符。
　⑨於108年1月14日原告稱「今天先跟他收利息」，朱浩緯回「
    嗯」，原告稱「你要怎麼跟他收」、「要算多少」，朱浩緯
    回「利息嗎」、「你覺得呢」，原告稱「10」，兩人進行其
    他對話後，朱浩緯稱「幫我一下」、「這禮拜很慘」、「不
    會再增加」、「你最有錢了」，兩人進行通話後，原告回「
    再給你177000對嗎」，朱浩緯稱「對」，原告稱「我已經從
    國泰世華銀行…轉帳TWD＄177,000元到你的帳戶…」，之後兩
    人通話，朱浩緯稱「要128十天還」，原告稱「補辦權狀印
    鑑證明五份約時間公證處公證借據」，兩人通話後，原告稱
    「我已經從國泰世華銀行…轉帳TWD＄1,210,000元到你的帳戶
    （永豐銀行0000000…000000即潘冠穎帳戶）」，核與附表一
    編號9所示17萬7千元、附表三編號14所示121萬元相符。
　⑩於108年1月21日原告稱「催一下潘」，朱浩緯回「嗯」等語
    （見本院卷㈠第26至28、280至403頁）。
　　由上開對話內容，可知原告均係與朱浩緯聯繫借款事宜，並
    由朱浩緯出面借款予潘冠穎，原告並依朱浩緯指示匯款至附
    表三所示潘冠穎帳戶，且認知交付借款對象為對話中之「你
    」即朱浩緯，再由朱浩緯於收取之利息中扣除自己應得部分
    後，將其餘利息及應還本金由自己或指示潘冠穎轉帳、匯款
    予原告，更可證朱浩緯於前揭偵查中所述，係屬真實。
　⑷又朱浩緯於系爭偵案偵查中供承：潘冠穎委託我跟原告借的
    錢都已經還清，就是300多萬元，以200多萬元結清等語（見
    該卷第233頁）。佐以黃曼妮於110年12月22日本院審理中證
    述：於108年2月20日，因為朱浩緯在忙，朱浩緯請我到臺北
    市咖啡廳拿潘冠穎欠他的錢，並簽對方出示之清償證明，朱
    浩緯有交給我本票及支票、金錢借貸契約書等物，我請吳橋
    陪我去，到現場一名男子拿200萬元現金給我跟吳橋，並請
    我和吳橋在清償證明上簽名，我將上開本票及支票、金錢借
    貸契約書一併交給該名男子，另影印我及吳橋的身份證影本
    予該名男子，之後回家我就將200萬元交給朱浩緯等語（見
    本院卷㈡第15至18頁），並有潘冠穎提出之清償證明、本票
    、支票、金錢借貸契約書在卷可稽（見本院卷㈠64、460至46
    6頁），足見朱浩緯已自行與潘冠穎結算潘冠穎所積欠如附
    表三編號1至14所示借款債務，並於108年2月20日同意潘冠
    穎以200萬元清償該債務完畢。由此可證朱浩緯前述係伊向
    原告借款，原告並按伊指示匯款予潘冠穎，實際借款予潘冠
    穎之人為伊乙節，係屬真實。
　⑸另原告於系爭偵案偵查中亦陳述：於107年7月朱浩緯說他有
    朋友在做中古車，說利潤不錯，問我要不要投資，朱浩緯說
    10天到1個多月可賺5到10%，我覺得利潤不錯，才決定投資
    ，每次朱浩緯會打電話跟我講，說有一台車需要資金，我依
    他說的金額，將錢陸續匯到朱浩緯指定的帳戶，這些帳戶是
    朱浩緯告訴我的等語（見該卷第229頁），並有潘冠穎於系
    爭偵查中提出之汽車買賣合約書在卷可佐（見該卷第207至2
    13頁），且原告與朱浩緯前揭LINE對話內容中亦有談及車輛
    。可知朱浩緯係以朋友購車亟需資金，原告可經由伊借款予
    該友人，從中收取利息為由，向原告借款，此依附表一至四
    所示金錢往來頻繁，亦可得證，否則原告豈有可能無端持續
    借款予朱浩緯，堪認朱浩緯前述如果係潘冠穎要借的，伊會
    說有一個做汽車買賣的要借等語，係屬真實。可證不論係附
    表一編號1至9或附表三編號1至14所示金錢交付，消費借貸
    意思表示合致之當事人均為原告與朱浩緯。
　㈢綜上所述，依原告所舉上開證據，無法證明原告與潘冠穎間
    就附表三編號1至14所示金錢有消費借貸關係存在，且依前
    揭判決意旨，基於債之相對性，附表三編號1至14所示金錢
    之消費借貸關係，應存在於意思表示合致之當事人即原告與
    朱浩緯間，至於潘冠穎則係基於其與朱浩緯間之消費借貸關
    係而取得上開款項，自具有法律上之原因。因此，原告主張
    其與潘冠穎間就附表三編號11、13至14所示318萬元中之258
    萬元仍存有消費借貸關係，即非可採，原告依民法第478條
    、民法第179條規定，請求潘冠穎給付258萬元，均無理由，
    潘冠穎以前詞置辯，應屬可採。
　㈣至於潘冠穎聲請傳喚證人朱浩緯，待證附表三、四所示金錢
    往來係因原告與朱浩緯間消費借貸關係所產生之事實（見本
    院卷㈠第430頁），惟該事實業經本院審認如前，即無調查之
    必要，此部分聲請，應予駁回，併此敘明。
二、原告依民法第478條規定，請求朱浩緯給付423萬2千元，為
    有理由，論述如下：
　㈠按當事人主張有利於己之事實，就其事實有舉證責任，若一
    方就其主張之事實已提出適當之證明，他造欲否認其主張者
    ，即不得不提出相當之反證，此為舉證責任分配之原則（最
    高法院107年度台上字第961號判決意旨參照）。次按借用人
    應於約定期限內，返還與借用物種類、品質、數量相同之物
    ，民法第478條前段定有明文。再按清償人所提出之給付，
    應先抵充費用，次充利息，次充原本；其依前二條之規定抵
    充債務者亦同，民法第323條定有明文。又約定利率超過週
    年20%者，民法第205條既僅規定債權人對於超過部分之利息
    無請求權，則債務人就超過部分之利息任意給付，經債權人
    受領時，自不得謂係不當得利請求返還（最高法院106年度
    台上字第167號判決意旨參照）。
　㈡經查：
　⒈原告主張其與朱浩緯間就附表一編號2至3、5至9、附表三編
    號11、13至14所示483萬2千元，扣除附表四編號6所示60萬
    元後，所餘423萬2千元具有消費借貸關係之事實，雖為朱浩
    緯所否認，惟朱浩緯並不爭執附表一至四所示金錢往來之事
    實，且依原告所舉前揭朱浩緯於系爭偵案偵查中供述、原告
    與朱浩緯間LINE對話內容，及前揭黃曼妮證述、清償證明、
    本票、支票、金錢借貸契約書，堪認原告與朱浩緯間就附表
    一編號1至9、附表三編號1至14所示金錢具有消費借貸關係
    存在。則依前揭最高法院107年度台上字第961號判決意旨，
    朱浩緯自應就其反對之主張，提出反證以資證明，然朱浩緯
    並未提出任何反證，僅以空言否認上開消費借貸關係，即非
    可採。
　⒉又朱浩緯固以附表二編號1至20所示轉帳總額4,817,364元，
    多於附表一編號1至9所示轉帳總額2,436,500元，抗辯其已
    清償原告附表一編號2至3、5至8所示借款165萬2千元云云。
    然朱浩緯向原告所借款項尚包括附表三編號1至14所示9,163
    ,000元，且朱浩緯於系爭偵案偵查中亦供承：伊向原告借款
    均有約定一個月十分之利息等語（見該卷第231頁），換算
    為年利率高達120%，以借款100萬元為例，一個月即須支付1
    0萬元之利息，倘朱浩緯累積借款未還，所須給付原告之利
    息自遠高於此，而綜觀附表二編號1至20所示轉帳金額6千元
    至721,200元不等，其中8筆為10萬元以下，自不能排除係利
    息給付，依前揭最高法院106年度台上字第167號判決意旨，
    縱朱浩緯給付之利息超過法定利率，亦不得請求原告返還。
　⒊此外，朱浩緯均未能提出反證證明其已清償附表一編號2至3
    、5至9所示借款165萬2千元，及附表三編號11、13至14所示
    借款318萬元扣除已清償60萬元後之258萬元，共計423萬2千
    元。再參以原告主張每筆借款期限為一個月，朱浩緯亦未爭
    執，足見上開借款期限均已屆至，則原告依民法第478條規
    定，請求朱浩緯返還借款423萬2千元，於法有據，應予准許
    。
　㈢綜上所述，依原告所提上開證據，可證原告與朱浩緯間具有
    前揭423萬2千元之消費借貸關係存在，而朱浩緯就其反對主
    張未能提出反證以為證明，自不足採，故原告依民法第478
    條規定，請求朱浩緯返還借款423萬2千元，為有理由，應予
    准許。
　㈣至於原告雖尚依民法第179條規定，為前揭請求，然原告依民
    法第478條所為請求既有理由，此部分係屬選擇合併之訴，
    本院自無庸再就此部分予以審究，併此敘明。
　㈤末按給付有確定期限者，債務人自期限屆滿時起，負遲延責
    任；又遲延之債務，以支付金錢為標的者，債權人得請求依
    法定利率計算之遲延利息；應付利息之債務，其利率未經約
    定，亦無法律可據者，週年利率為5%，民法第229條第1項、
    第233條第1項前段、第203條分別定有明文。查原告與朱浩
    緯間所成立前揭消費借貸契約，其給付有確定期限，則朱浩
    緯於前揭每筆借款一個月期限屆滿時起，即負遲延責任。因
    此，原告一併請求朱浩緯給付其中403萬2千元自起訴狀繕本
    送達之翌日即109年5月13日、其中20萬元自準備㈣狀繕本送
    達之翌日即110年3月25日起，均至清償日止，按週年利率5%
    計算之利息，於法有據，應予准許。
三、從而，原告依民法第478條、第179條規定，備位聲明請求朱
    浩緯給付423萬2千元，及其中403萬2千元自109年5月13日、
    其中20萬元自110年3月25日起，均至清償日止，按週年利率
    5%計算之利息，為有理由，應予准許；至於先位聲明之請求
    ，則無理由，應予駁回。
伍、本件原告勝訴之部分，原告與朱浩緯分別聲明願供擔保請准
    宣告假執行、免為假執行，經核均無不合，爰各酌定相當之
    擔保金額併准許之。又原告其餘假執行之聲請，因訴之駁回
    而失所依附，應併予駁回。
陸、本件訴訟費用額確定為42,976元（即第一審裁判費42,976元
    ），並依民事訴訟法第79條規定，命由朱浩緯負擔。
柒、本件事證已臻明確，兩造其餘之攻擊或防禦方法及證據，經
    本院斟酌後，認為均不足以影響本判決之結果，自無一一詳
    予論駁之必要，併此敘明。
捌、據上論結，本件原告之訴為一部有理由，一部無理由，依民
    事訴訟法第79條、第390條第2項、第392條第2項，判決如主
    文。 
中　　華　　民　　國　　111 　年　　3 　　月　　9 　　日
                  民事第二庭   法  官   蘇錦秀
以上正本係照原本作成。
如對本判決上訴，須於判決送達後20日之不變期間內，向本院提
出上訴狀。如委任律師提起上訴者，應一併繳納上訴審裁判費。
中　　華　　民　　國　　111 　年　　3 　　月　　9 　　日
                               書記官   詹欣樺